【裁判字號】    99,上易,723
【裁判日期】    990708
【裁判案由】    竊盜
【裁判全文】
臺灣高等法院臺中分院刑事判決         99年度上易字第723號
上  訴  人
即  被  告  乙○○
選任辯護人  許盟志律師
上列上訴人因竊盜案件，不服臺灣臺中地方法院98年度易字第
1064號中華民國99年2月12日第一審判決（起訴案號：臺灣臺中
地方法院檢察署97年度偵字第21041號），提起上訴，本院判決
如下：
    主  文
上訴駁回。
    事實及理由
一、本案經本院審理結果，認第一審判決認事用法及量刑均無不
    當，應予維持，並引用第一審判決書記載之事實、證據及理
    由（如附件） 。
二、被告以外之人於審判外之陳述，經當事人於審判程序同意作
    為證據，法院審酌該言詞陳述或書面陳述作成時之情況，認
    為適當者，亦得為證據。當事人、代理人或辯護人於法院調
    查證據時，知有刑事訴訟法第159條第1項不得為證據之情形
    ，而未於言詞辯論終結前聲明異議，視為有前項之同意，刑
    事訴訟法第159條之5定有明文。被告乙○○及其選任辯護人
    於本院準備程序中對於所有具傳聞性質之證據資料之證據能
    力，均沒有意見（本院卷第35頁反面），且迄於言詞辯論終
    結前亦未聲明異議。本院審酌上開證據資料作成之情況，核
    無違法取證或其他瑕疪，且為證明本件犯罪事實所必要之重
    要關係事項，認為以之作為證據為適當，依刑事訴訟法第15
    9條之5規定，應有證據能力，合先敘明。
三、上訴人即被告乙○○（下稱被告）上訴理由雖稱被害人指稱
    於97年7月21日凌晨4時許即發現財物遭竊取，何以未馬上報
    警？已非無疑，且關於遺失何證件，被害人陳述前後不相符
    而有瑕疵，尚難遽信，原審竟予採納，核有未當云云。惟查
    ：被害人A女警詢稱：97年7月21日凌晨3時30分左右約服食
    鎮定劑30顆（警卷第4頁），於原審證稱：被告第二次進入
    屋內時，伊蹲著跟被告說話，站起來時站不太穩（原審卷第
    17 頁），經核與被告偵訊稱：在門口時，她還稍微蹲一下
    ，向我這邊傾過來（97偵21041卷第34頁）等語相符，足見
    當日A女服用藥物精神不濟之情。又A女於原審證稱：發現失
    竊後因那時候有吃藥精神不好，所以就先去睡覺，明天再報
    案等語（原審卷第17頁反面），亦經證人曾永森於偵查中結
    證稱：我的部分是A女同天下午4點多到派出所報案，我是備
    勤，案子由我受理（97偵21041卷第11頁），及曾永森97年7
    月21 日職務報告記載「˙˙˙（A女）並於（21日）16時左
    右向本所報案˙˙˙」（警卷第2頁）。A女雖於被告97年7
    月21 日凌晨4時54分許第三度離去後即發現遭竊之情，然其
    應係因服用藥物精神不濟，遲至97年7月21日16時許於其睡
    醒後始行報案，並無悖於常理。次按證人之陳述有部分前後
    不符，或相互間有所歧異時，究竟何者為可採，法院仍得本
    其自由心證予以斟酌，非謂一有不符或矛盾，即應認其全部
    均不可採信（最高法院94年度臺上字第15號裁判要旨參照）
    ，關於遺失證件種類，被害人A女於警詢稱：遭竊皮夾內汽
    車駕照、行照（警卷第4頁），於原審亦稱：遭被告偷竊遺
    失證件有機車行照、駕照，健保卡和身分證另外放都沒有遺
    失（原審卷第63頁），互核相符，且被害人A女確實於97 年
    7月31日申請補發其汽車駕駛執照，復有交通部公路總局臺
    中區監理所臺中巿監理站於98年6月12日中監中字第
    0980004892號函附汽車駕駛人異動登記書一份在卷可稽（原
    審卷第43-44頁），A女雖於原審曾稱：皮夾內有駕照、行照
    、健保卡等證件（原審卷第17頁反面），然經檢察官於原審
    詢以：之前說有遺失健保卡是否記錯？A女答稱：我應該沒
    有說過遺失健保卡，健保卡沒有遺失（原審卷第63頁），且
    佐以歷次A女關於遺失證件供述，針對遺失物品此一具體問
    題之回答均稱：汽車駕照、行照（警卷第4頁、原審卷第63
    頁），而陳述遺失物品有健保卡該次之檢察官提問問題則為
    「請陳述當天你親見的情形」（原審卷第16頁反面）等情觀
    之，堪認A女雖於原審曾稱遺失健保卡云云，應係一時口誤
    ，尚難執此即認A女證詞全部均不可採信，被告執此主張A女
    供述與事實不符，即無理由。
四、被告雖又以伊於案發當日第一次進入被害人住處離開後，曾
    應警消人員要求在消防局救護聯紀錄簽名，用證伊應未竊盜
    ，否則豈有留名之理云云。惟查被告係於97年7月21日凌晨4
    時3分許第三次進入A女住處前始起意犯本件夜間侵入住宅竊
    盜罪，被告在消防局救護聯紀錄簽名時既尚未萌生竊盜之犯
    意，是被告曾在消防局救護聯紀錄簽名一情，並不足採為有
    利被告之認定。
五、被告又以由監視器錄影畫面顯示被告第三次進入被害人住處
    公寓一樓時伊手上提塑膠袋用證伊第三次進入被害人住處公
    寓是在樓梯吃早餐，原審認定伊在被害人住處客廳前後待51
    分鐘與事實不符云云。惟查關於被告第三次進入被害人處公
    寓長達51分鐘，被告前後供述不一，原判決已予以一一指駁
    其辯解不足採之理由，且時被告於進入被害人住處公寓手上
    提塑膠袋乙節並不足為其有利之認定。
六、末證人莊明德於本院證稱：當天進入A女住處沒有注意她的
    住處特定地方有放財物或現金等物；當天沒有破壞A女房間
    門鎖（本院卷第50頁正反面）等語。查，證人莊明德係接獲
    通報為救護A女而前往現場，於此緊急狀況下未注意A女住處
    特定地方是否放財物或現金等物，與常理尚無不合，且證人
    莊明德亦證述當天沒有破壞A女房間門鎖一語，是證人莊明
    德證述前揭各詞，均不足為有利被告之認定。
七、綜上，被告上訴意旨，仍執前詞指摘原判決不當，提起上訴
    ，為無理由，應予駁回。
據上論斷，應依刑事訴訟法第373條、第368條，判決如主文。
本案經檢察官甲○○到庭執行職務。
中    華    民    國    99    年    7     月    8     日
            刑事第四庭    審判長法  官  洪  耀  宗
                                法  官  許  文  碩
                                法  官  蔡 王 金 全
上列正本證明與原本無異。
不得上訴。
                                書記官  金  珍  華
中    華    民    國    99    年    7     月    8     日

司法院資訊處製作；財團法人民間司法改革基金會備份。
